【裁判字號】    97,交訴,76
【裁判日期】    970630
【裁判案由】    公共危險等
【裁判全文】
臺灣板橋地方法院刑事判決              97年度交訴字第76號
公  訴  人  臺灣板橋地方法院檢察署檢察官
被      告  甲○○
上列被告因公共危險等案件，經檢察官提起公訴（97年度偵字第
10543號），於本院準備程序進行中，被告就被訴之事實為有罪
陳述，經告知被告簡式審判程序之旨，並聽取當事人之意見後，
裁定進行簡式審判程序，判決如下：
    主  文
甲○○駕駛動力交通工具肇事，致人受傷而逃逸，處有期徒刑陸
月，如易科罰金，以新臺幣壹仟元折算壹日。緩刑貳年。
其他被訴過失傷害部分公訴不受理。
    事  實
一、甲○○於民國97年3月24日18時30分許，駕駛車號8037-KT號
    小貨車，沿臺北縣三峽鎮○○路往介壽路方向行駛前去取貨
    款（非以駕駛為職業），行經臺北縣三峽鎮○○街104 巷附
    近，本應注意汽車駕駛時，駕駛人應注意車前狀況及兩車併
    行之間隔，並隨時採取必要之安全措施，而依當時之情形，
    天氣晴，夜間有照明，視距良好並無不能注意情事，竟疏未
    注意，適有乙○○酒後（換算呼氣酒精濃度為1點04ＭＧ
    ／Ｌ）騎乘車牌號碼GGF-831 號重型機車搭載其孫丙○○（
    民國90年5 月19日出生；被害時已滿7 歲）行駛於同向路段
    前方右側機車道，而甲○○所駕駛之前開車輛於超越乙○○
    所騎乘之上開機車時未保持安全間隔，不慎擦撞乙○○所騎
    乘搭載丙○○之機車，致乙○○、丙○○人車倒地，乙○○
    受有創傷性蜘蛛網膜下腔出血之傷害，丙○○受有頭部外傷
    及頭皮血腫併擦傷、雙手擦傷及左足踝撕裂傷之傷害（過失
    傷害部份業經撤回告訴，於後詳述）；詎料甲○○擦撞乙○○所騎乘搭載丙○○之上開重型機車致乙○○、丙○○受傷
    後，竟未下車查看乙○○、丙○○之傷勢或報警處理並將乙○○、丙○○送醫救治，隨即駕車加速逃逸，迨經行駛於同
    路段之李坤成發現後，隨即追趕甲○○至臺北縣政府警察局
    三峽分局前，將甲○○攔下，並報警處理，始悉上情。
二、案經臺北縣政府警察局三峽分局報請臺灣板橋地方法院檢察
    署檢察官偵查起訴。
    理  由
一、訊據被告甲○○對於其於上開時地駕車致被害人乙○○、丙○○2 人受傷隨後肇事逃逸等情，業據其於本院準備程序及
    審理中均坦承不諱，核與現場目擊證人李坤成於警詢、偵查
    中證述之情節相符，並有道路交通事故現場圖、道路交通事
    故調查報告表、現場照片12幀等各在卷可資佐證；又被告前
    開駕車過失行為肇，致被害人乙○○受有因受有創傷性蜘蛛
    網膜下腔出血、丙○○受有頭部外傷、頭皮血腫併擦傷、雙
    手擦傷、左足踝撕裂傷等傷害，亦有財團法人恩主公醫院診
    斷證明書2 紙各在卷足憑。綜上調查，可見本件事證明確，
    被告駕車肇事逃逸之犯行應堪認定。
二、核被告甲○○所為，係犯刑法第185條之4駕駛動力交通工具
    肇事致人受傷而逃逸罪。爰審酌被告因一時疏忽肇事，竟未
    停留在事故現場對被害人施以救助而逕自離去，致被害人可
    能因無法立即就醫而提高傷勢加重之風險，另參酌被害人乙○○係酒後駕車，其本身亦有過失；惟被告事後已與被害人
    乙○○、丙○○達成民事和解，此有調解筆錄（影本）1 紙
    在卷足憑（本院卷第29頁），並據被害人丙○○之法定代理
    人丁○○於本院審理時供明在卷（本院卷第26頁），兼衡被
    告已於本院審理時坦承犯行，態度良好等一切情狀，量處如
    主文所示之刑，並諭知易科罰金之折算標準。經查，被告之
    前未曾因故意犯罪而受有期徒刑以上刑之宣告，此有臺灣高
    等法院被告前案紀錄表1 紙份在卷足憑，其因一時失慮致罹
    刑典，惟已坦承犯錯，被告經此偵審教訓，當知所警惕，信
    無再犯之虞，且被害人丙○○之法定代理人丁○○於本院審
    理時亦供稱，被告於本件車禍發生後，有至醫院探訪其父親
    即被害人乙○○，被告很有誠意，且已與被害人達成民事和
    解，故願意給予被告自新之機會等語在卷（本院卷第26頁）
    ，故本院認上開所受之宣告刑，以暫不執行為適當，爰併予
    宣告緩刑二年，以啟自新。
三、
1、公訴意旨另以：被告甲○○前開過失肇事行為，致被害人乙○○受有創傷性蜘蛛網膜下腔出血之傷害，丙○○受有頭部
   外傷及頭皮血腫併擦傷、雙手擦傷及左足踝撕裂傷之傷害，
   因認被告另涉有刑法第284 第1 項前段之過失傷害罪嫌云云
   。
2、按告訴乃論之罪，告訴人於第一審辯論終結前得撤回其告訴
   ，又告訴經撤回者，應諭知不受理之判決，刑事訴訟法第238
   條第1 項、第303 條第3 款定有明文。經查，本件被害人乙○○、丙○○告訴被告過失傷害部分（因丙○○已滿7 歲，
   故由其父丁○○代理告訴），起訴書認被告係犯刑法第284
   條第1 項前段之罪，依同法第287 條前段之規定，須告訴乃
   論。茲據告訴人乙○○、告訴代理人丁○○於本院審理終結
   前，已與被告達成民事和解，並具狀撤回告訴，此有刑事撤
   回告訴狀2 紙各在卷可稽（本院卷第30頁至第31頁），揆諸
   前揭條文規定，爰就被告前開被訴過失傷害罪部分，自應諭
   知為不受理之判決。
據上論斷，應依刑事訴訟法依刑事訴訟法第273條之1第1項、第
299 條第1 項前段，第303 條第3 款、刑法第185 條之4 、第41
條第1 項前段、第74條第1 項第1 款，判決如主文。
本案經檢察官連思藩到庭執行職務。
中    華    民    國    97    年    6     月    30    日
                  交通法庭    法  官 陳坤地
上列正本證明與原本無異。
如不服本判決，應於送達後十日內敘明上訴理由，向本院提出上
訴狀。
                              書記官 林壯隆
中    華    民    國    97    年    7     月    2     日
附錄本判決論罪科刑法條全文：
第185條之4
駕駛動力交通工具肇事，致人死傷而逃逸者，處六月以上五年以
下有期徒刑。


司法院資訊處製作；財團法人民間司法改革基金會備份。
